【裁判字號】    96,重上,17
【裁判日期】    980114
【裁判案由】    侵權行為損害賠償
【裁判全文】
臺灣高等法院臺中分院民事判決          96年度重上字第17號
上  訴  人  丙○○（即震昌合板建材行）
訴訟代理人  林春榮律師
複代理人    楊大德律師
上  訴  人  丁○○
訴訟代理人  黃俊昇律師
            謝萬生律師
            陳世煌律師
複代理人    乙○○
被上訴人    甲○○
上列當事人間損害賠償事件，上訴人對於中華民國95年12月6日
台灣彰化地方法院94年度重訴字第110號第一審判決提起上訴，
本院於民國97年12月31日辯論終結，茲判決如下：
    主  文
原判決關於駁回上訴人丙○○後開第二項(一)之訴部分，並該部分
假執行之聲請；暨命上訴人丁○○連帶給付新台幣五百三十九萬
七千八百十二元本息部分，並該部分假執行之宣告，及各該部分
訴訟費用之裁判（確定部分除外），均廢棄。
上列廢棄部分：
(一)被上訴人甲○○應再給付上訴人丙○○新台幣二十萬零五百九
  十六元，及自民國九十四年九月二十三日起至清償日止，按年
  利率百分之五計算之利息。
(二)上訴人丙○○對於上訴人丁○○在第一審之訴及假執行之聲請
  均駁回。
上訴人丙○○其餘上訴駁回。
第一、二審訴訟費用（確定部分除外）由上訴人丙○○負擔十分
之六，餘由被上訴人甲○○負擔。
    事實及理由
一、被上訴人甲○○經合法通知，未於言詞辯論期日到場，核無
    民事訴訟法第三百八十六條所列各款情形，爰依上訴人丙○
    ○（即震昌合板建材行，下稱丙○○）之聲請，由其一造辯
    論而為判決。
二、上訴人丙○○主張：對造上訴人丁○○係坐落彰化縣彰化市
    ○○段阿夷小段155-3地號土地之所有權人，並於前開土地
    上興建3棟違章建築，即門牌彰化市○○路○段191-1號（下
    稱系爭191-1號房屋）、191-2號、191-3號房屋，系爭191-1
    號房屋自民國（下同）94年4月11日起出租予被上訴人甲○
    ○，供作經營「新金馬車KTV」使用；上開191-2號、191-3
    號房屋（下稱系爭房屋）出租予上訴人丙○○，供作經營震
    昌合板建材行及堆放合板等建材之倉庫使用。嗣於94年8月
    16日上午11時30分左右，由於被上訴人甲○○疏於注意，致
    系爭191-1號房屋內因不明原因發生火災，並延燒至隔鄰之
    系爭房屋，造成上訴人丙○○價值新台幣（下同）52萬3540
    元之辦公設備及價值1447萬2813元之木材存貨遭燒毀。上訴
    人丁○○及被上訴人甲○○分別為系爭191-1號房屋之所有
    權人、使用人，上訴人丁○○明知該房屋係違章建築，且未
    通過消防檢查，無法合法作為KTV營業之用，仍出租予被上
    訴人甲○○經營KTV之用，其2人並怠於維護建築物構造及設
    備安全，亦未設置防火、消防設備，及定期委託專業機構或
    人員檢查，顯然違反建築法第七十七條第一項、第三項，消
    防法第二條、第六條第一項第一款、第十條第一項，各類場
    所消防安全設備設置標準第十二條、第十四條、第十八條等
    保護他人之法律。依民法第一百八十四條第一項前段、第二
    項、第一百九十一條第一項、第一百八十五條之規定，丁○
    ○及被上訴人就丙○○所受損害，應負連帶賠償責任等情。
    爰依侵權行為之法律關係，求為命：丁○○與被上訴人甲○
    ○應連帶給付上訴人丙○○1103萬9519元，及自起訴狀繕本
    送達翌日即94年9月23日起至清償日止，按年利率5%計算利
    息之判決（丙○○於原審請求丁○○與被上訴人甲○○連帶
    給付1460萬5206元本息，原審判命丁○○與被上訴人甲○○
    連帶給付539萬7812元本息，駁回丙○○其餘請求。丙○○
    除就駁回其564萬1707元本息請求部分聲明不服外，其餘經
    原審判決駁回後，未據聲明不服；丁○○就其敗訴部分聲明
    不服；被上訴人甲○○就其敗訴部分未據聲明不服）。
三、上訴人丁○○則以：依丁○○與訴外人林慧卿簽訂之租賃契
    約第五條約定，因可歸責於承租人之事由致失火焚毀者，均
    應由承租人負損害賠償責任。系爭房屋係出租予訴外人林慧
    卿作買賣業使用，林慧卿違約轉租予震昌合板建材行供倉庫
    使用，丙○○又未依法設置並維護消防安全設備，自無權請
    求丁○○賠償。本件火災發生原因不明，起火原因既非該建
    物電源設備短路，又非建物年久失修引起，房屋所有權人與
    起火原因即無關連，不能因該房屋為違章建築即推定丁○○
    有過失。且系爭房屋出租與被上訴人後，該房屋之實際支配
    管理權均由被上訴人行使，依消防法第二條、第六條、第九
    條之規定，應由被上訴人負責設置並維護消防安全設備。丙
    ○○主張損失部分，雖委託財團法人中華民國企業技術鑑定
    委員會（下稱中華鑑定委員會）鑑定，但丙○○以相關資料
    全數遭焚毀為由，未提出證據釋明，該鑑定僅依丙○○之描
    述為估價，不能採信等語。被上訴人甲○○則以：本件火災
    應係起自上述門牌191之3號房屋，且發生原因不明，被上訴
    人甲○○就火災之發生無故意或過失。又丙○○就損害之擴
    大與有過失，應過失相抵等語，資為抗辯。
四、查，丁○○係前開阿夷小段155-3地號土地之所有權人，於
    該土地上興建違章建築3棟，即系爭191-1號及系爭房屋（即
    191-2號、191-3號房屋），其中系爭191-1號房屋自94年4月
    11日起出租予被上訴人甲○○，經營新金馬車KTV使用，系
    爭房屋與丙○○之妻即訴外人林慧卿訂立房屋租賃契約，嗣
    由丙○○經營震昌合板建材行及堆放合板等建材使用。系爭
    191-1號、191-2號、191-3號房屋於94年8月16日上午發生火
    災，造成丙○○之辦公設備及堆放之木心板、合板、防水板
    等建材遭燒毀。丙○○因本件火災，已分別領取新光保險股
    份有限公司、華南保險股份有限公司火災保險金180萬元、1
    80萬元，合計領得保險金360萬元等事實，為兩造所不爭執
    （見原審卷174、175、237、267頁），並有房屋租賃契約書
    、報紙新聞報導、現場照片等件為證（見原審卷8至14、9 8
    至101、195至197頁），自堪信為真實。
五、丁○○於本院爭執系爭房屋係租予訴外人林慧卿個人作買賣
    業使用，林慧卿違約轉租予震昌合板建材行，作為倉庫使用
    等語（見本院卷(一)163頁背面），雖有房屋租賃契約書影本
    為證（見本院卷(一)165至170頁），惟查，兩造簽訂契約時，
    丁○○已知林慧卿與丙○○為夫妻關係，此觀諸契約連帶保
    證人處雖未書明丙○○之姓名，但記載丙○○之戶籍地址，
    並其夫妻2人之身分證正反面影本皆附於契約留存即明，又
    丁○○於原審對系爭房屋出租予丙○○乙節亦表示不爭執，
    有95年10月31日爭點整理(二)狀可稽（見原審卷237頁），應
    認丙○○主張以其妻林慧卿之名義租賃系爭房屋，丁○○知
    情並同意等語為真實，丁○○抗辯係林慧卿違約轉租、供他
    人使用云云，不足採取。
六、丙○○主張本件火災起自被上訴人甲○○所承租系爭191-1
    號房屋，延燒至其租用之系爭房屋，燒毀其辦公室設備及堆
    放之建材，致其物毀財損等語；被上訴人甲○○以本件火災
    應係起自上開191-3號房屋云云為辯。惟查，依94年9月12日
    彰化縣消防局火災原因調查報告書記載：「一、起火戶研判
    ：依據燃燒後狀況(一)搶救人員到達時靠191與191-1號南側冒
    出濃煙，而191-3號上方並無濃煙，搶救人員可佈水線進入
    防護及搶救。燃燒後狀況(二)191-1號火舌已燒至北面大門口
    ，而191-3號尚未發現火舌。燃燒後狀況(六)191-1號北面最先
    冒出火舌。燃燒後狀況(八)搶救人員到達時191號南側磁磚存
    放區，已發現靠西南角靠191-1號有明顯火光，而191號內磁
    磚包裝紙及內部隔間均未受燒。燃燒後狀況現場191號員
    工於筆錄中敘述當時情形，大約於11點40分時發現隔壁KTV
    傳出有類似爆裂聲，窗戶外有濃煙，當時人在公司辦公室，
    當時我就跑到公司外面，看到KTV濃煙密佈，朝向本公司飄
    過來。燃燒後狀況現場191-3號負責人於筆錄中敘述當時
    情形，當時他及員工在公司內大約12時發現火警，保全公司
    同時來電告知火災感應器發報，並由我打電話通報119，當
    時由倉庫中間隔間處左側上方（隔壁KTV）處竄出黑煙，並
    由員工和我持滅火器初期搶救，搶救無效後便退出大門口外
    。燃燒後狀況當天11時57及58分偵側到191-1號（設6）位
    置回路異常，12時2分保全自保回路偵側到回路異常。燃燒
    後狀況當天12時0分東側烤漆板上差動式探測器（火9）偵
    測火災，12時2分差動式探測器（火9）偵測火災，又加上保
    全人員回報公司通話記錄中鄰棟金王朝（KTV）起火，延燒
    至標的（191-3號），以上所指均以191-1號最先起火，故彰
    化市○○路○段191-1號確為起火戶。二、起火處研判：依
    據現場燃燒後狀況現場191-1號東側牆面工字鐵受燒變色
    ，愈靠南側（辦公室）附近變色愈嚴重，屋頂倒塌亦靠南側
    （辦公室）附近較嚴重。燃燒後狀況現場191-1號屋頂倒
    塌由北向後側（南）辦公室、休息室位置傾斜，南側廚房亦
    向辦公室、休息室位置傾斜。燃燒後狀況屋頂清除後在辦
    公室與休息室位置發現上方鋼樑，比較鋼樑受燒變色情形，
    以靠休息室鋼樑變色較嚴重，該鋼樑又以靠西側變色較嚴重
    。燃燒後狀況塑膠地板燒燬亦以靠辦公室與休息室西側較
    嚴重。燃燒後狀況於辦公室、休息室及包廂靠西側走道地
    板上發現五處受燒較嚴重凹痕。又加上保全系統於11時57及
    58分偵測191-1號（設6）辦公室、休息室及南側兩間包廂內
    部位置回路異常，12時2分設於辦公室外側（自16）自保回
    路異常，接下來連續回路異常並於12時3分（設5）東邊靠北
    側包廂亦回路異常，綜合以上研判辦公室、休息室及包廂內
    西側附近為起火處。」（調查報告書正本外放）。且據證人
    即火災發生當時到場之消防局技士戊○○證稱起火戶確實在
    系爭191-1號房屋內等語（見本院卷(二)19頁），足認系爭191
    -1號房屋之辦公室、休息室及包廂內西側附近為起火處，起
    火戶確在191-1號房屋內。被上訴人甲○○辯稱本件火災起
    自上開191-3號房屋云云，與事證不符，不足採信。丙○○
    主張本件火災起火處為被上訴人甲○○所承租之系爭191-1
    號房屋，堪以採信。
七、丙○○主張丁○○應與被上訴人甲○○對其因本件火災所受
    損害，負連帶賠償責任，惟為丁○○所否認，並以前詞置辯
    。經查：
  (一)按建築物所有權人、使用人應維護建築物合法使用與其構造
    及設備安全。又供公眾使用之建築物，應由建築物所有權人
    、使用人定期委託中央主管建築機關認可之專業機構或人員
    檢查簽證，其檢查簽證結果應向當地主管建築機關申報。供
    公眾使用建築物之消防安全設備圖說，應由直轄市、縣（市
    ）消防機關於主管建築機關許可開工前，審查完成。非供公
    眾使用建築物變更為供公眾使用時，主管建築機關應會同消
    防機關審查其消防安全設備圖說。93年1月20日修正公布之
    建築法第七十七條第一項及第三項、消防法第十條第一項及
    第三項分別定有明文。又民法第一百八十四條第二項所稱保
    護他人之法律，固包括直接或間接以保護個人之權利或利益
    為目的之法律，雖非直接以保護他人為目的，而係藉由行政
    措施以保障他人之權利或利益不受侵害者，亦屬之，惟仍須
    以行為人有違反該保護他人法律之行為並其違反保護他人法
    律之行為與損害之發生間有相當因果關係為必要。然依消防
    法第六條第一項規定：「下列場所之管理權人應設置並維護
    其消防安全設備：一、依法令應有消防安全設備之建築物。
    二、一定規模之工廠及倉庫、林場。三、公共危險物品與高
    壓氣體製造、分裝、儲存及販賣場所。四、大眾運輸工具。
    五、其他經中央主管機關核定之場所。」，同法第九條第一
    項規定：「依第六條第一項應設置消防安全設備場所，其管
    理權人應委託第八條所規定之消防設備師或消防設備士，定
    期檢修消防安全設備，其檢修結果應依限報請當地消防機關
    備查；消防機關得視需要派員複查。但高層建築物或地下建
    築物消防安全設備之定期檢修，其管理權人應委託中央主管
    機關審查合格之專業機構辦理。」，可知應設置並維護其消
    防安全設備及委託消防設備師或消防設備士定期檢修者，為
    場所之管理權人。又所稱管理權人，依消防法第二條規定，
    乃指依法令或契約對各該場所有實際支配管理權者。本件系
    爭191-1號房屋雖為違章建築，然此僅為建築是否違反行政
    管理規定之問題，非謂構造必有安全缺失，又丁○○已於94
    年4月11日出租交付予被上訴人甲○○經營「新金馬車KTV」
    使用，則對該房屋有實際支配管理權並負有設置並維護其消
    防安全設備及定期檢修之義務者，應為被上訴人甲○○，丁
    ○○對該房屋已失去實際支配管理權，並無設置該等之消防
    設備之作為義務。丙○○主張丁○○未於系爭191-1號房屋
    設置消防安全設備，並怠於維護建築物構造及設備安全，已
    違反保護他人之法律云云，尚無可採。
  (二)再根據彰化縣消防局火災原因調查報告書記載：「起火原因
    研判：2、現場勘查時發現多截電源線，經內政部消防署鑑
    定，為熱熔痕及無熔痕跡象，雖配電箱內過電保護裝置呈現
    跳脫，只能證明其通電中，因未發現明確短路痕跡，無法明
    確研判因電線短路引起火災之可能性。」及「七、結論：本
    案經現場勘查結果，研判起火原因不明的可能性較大。」（
    調查報告書正本外放）而證人戊○○雖於本院對丙○○複代
    理人詢問「本件是否無法排除電線短路造成火災之可能」等
    語，表示肯定（見本院卷(二)20頁），然此僅係於起火原因不
    明情況下，揣測起火原因諸多可能性之一，要不能僅以該證
    詞推論本件火災即為電線短路造成，亦即不足證明本件之火
    災係由於系爭房屋之構造或安全設備之問題所引起，否則火
    災原因調查報告書不會詳為說明「無法明確研判因電線短路
    引起火災之可能性」，並作成「起火原因不明」之結論。是
    本件火災之發生，與丁○○有無違反建築法第七十七條、消
    防法第十條第三項之規定亦無關連。
  (三)由上所述，並無證據證明丁○○違反保護他人之法律，致丙
    ○○受財物損害。丙○○復不能證明丁○○有何故意或過失
    ，不法侵害其權利，致其受有損害。則丙○○依民法第一百
    八十四條、第一百八十五條規定，請求丁○○與被上訴人甲
    ○○連帶賠償其所受損害，其中對丁○○所為請求，並無理
    由。
八、丙○○主張丁○○與被上訴人甲○○除原判決所命給付外，
    應再連帶給付564萬1707元本息，本院認其請求丁○○連帶
    給付，為無理由，已如前述，茲就被上訴人甲○○應賠償之
    金額，審酌如下：
  (一)關於丙○○財物因本件火災受損之金額若干，經原審囑託中
    華鑑定委員會鑑定，鑑定結果為：「一、動產損失52萬3540
    元。二、木材存貨損失部分：1、依震昌建材行94年8月16日
    期末存貨明細表為1447萬2813元，2、依震昌建材行94年7、
    8月發票收據統計數量為1414萬8408元。三、總計：1、木材
    存貨損失以存貨明細表計算：1499萬6353元，2、木材存貨
    損失以發票收據統計計算：1467萬1948元。」（見該報告書
    22頁，正本外放），本院再囑託華聲科技不動產估價師事務
    所（下稱華聲事務所）進行鑑定，鑑定結果為：「1、估算
    木心板、合板等木材製品損失893萬3058元。2、其他財產損
    失26萬5350元。3、合計損失金額919萬8408元。」（見該估
    價報告書1頁，正本外放）上開二鑑定機構估價結果相差達4
    、500萬元。查，中華鑑定委員會對動產損失之鑑定依據，
    雖表示依原審提供之現場清點表為主（見該報告書8頁），
    惟該會請求丙○○提供火災現場動產詳細文件資料時，丙○
    ○答覆以：「因辦公室資料全數遭焚毀，無法提供清點表項
    目共21項動產原購置相關資料」，有震昌合板建材行95年9
    月1日函附卷可稽（見原審卷215頁），又如其中辦公室裝潢
    項目，該報告書表示依其使用坪數大小，以一般辦公室裝潢
    之平均價格推定（見該報告書11頁），然丙○○使用系爭房
    屋，非僅供辦公室使用，依丙○○主張存貨狀況，顯係主要
    供倉庫之用，而該報告書未說明以若干面積推算辦公室裝潢
    ，即鑑定折舊後價額達38萬7280元（見該報告書17頁）；另
    木材存貨損失部分，該會係依震昌合板建材行94年8月16日
    之存貨明細表數量，及其94年7、8月發票收據所載之統計數
    量予以鑑定（見該報告書8頁），然該存貨明細表係丙○○
    所製作，於其前開函件表示辦公室資料均遭焚毀情況下，此
    資料是否事後製作，似有疑問，發票收據已銷貨數量與倉庫
    存貨數量又無必然關連，該會以上開依據所為鑑定，似嫌疏
    略。而華聲事務所之估價報告，鑑於堪估現場已完全燒毀或
    清理，而以空間重點推測法、空間重建推測法、進銷存推測
    法三項法則，配合相片指認、口述，尋求合理數；其中空間
    重建推測法，對於存貨受損體積，以廠商提供存貨體積、現
    場實景體積、現場模擬體積，各以加權係數25%、50%、25%
    比例計算，其中進銷存推測法，參考會計學原理之存貨週轉
    率，其所為評估顯較為客觀周密，顯較為可採。雖該報告關
    於其他財產損失部分，未估算辦公室裝潢項目，然以租賃違
    章房屋，部分供倉儲、部分供辦公室使用之情形，衡情一般
    不致花費鉅資裝潢，而丙○○主張耗費數十萬元裝潢，未提
    出任何裝潢式樣或實景照片，亦無相關單據或人證，自不足
    取。華聲事務所之鑑價結果，即丙○○因本件火災所受損失
    ，辦公設備與建材存貨損失合計損失金額為919萬8408元，
    有報告書在卷可憑，其鑑定依上開方法為之，所為鑑定翔實
    ，本院採為上開損失之依據。而中華鑑定委員會鑑定報告，
    有上述之疏漏，尚非適當，該部分鑑定，本院不予採取。丙
    ○○主張因本件火災受有919萬8408元之損害，為可採取，
    逾此部分損害之主張，並無依據，自難採取。
  (二)被上訴人甲○○抗辯丙○○未依法設置消防安全設備，就損
    害之發生或擴大與有過失云云。惟查，依彰化縣消防局火災
    原因調查報告書記載：「(一)搶救人員到達時靠191與191-1號
    南側冒出濃煙，而191-3號上方並無濃煙，搶救人員可佈水
    線進入防護及搶救。燃燒後狀況(二)191-1號火舌已燒至北面
    大門口，而191-3號尚未發現火舌。燃燒後狀況(六)191-1號北
    面最先冒出火舌。燃燒後狀況(八)搶救人員到達191號南側磁
    磚存放區，已發現靠西南角靠191-1號有明顯火光，而191號
    內磁磚包裝紙及內部隔間均未受燒。燃燒後狀況現場191
    號員工於筆錄中敘述當時情形，大約於11點40分時發現隔壁
    KTV傳出有類似爆裂聲，窗戶外有濃煙，當時人在公司辦公
    室，當時我就跑到公司外面，看到KTV濃煙密佈，朝向本公
    司飄過來。燃燒後狀況現場191-3號負責人（即丙○○）
    於筆錄中敘述當時情形，當時他及員工在公司內大約12時發
    現火警，保全公司同時來電告知火災感應器發報，並由我打
    電話通報119，當時由倉庫中間隔間處左側上方（隔壁KTV）
    處竄出黑煙，並由員工和我持滅火器初期搶救，搶救無效後
    便退出大門口外…」等情，可知本件火災發生後，丙○○與
    員工持滅火器初期搶救，非全無設置消防設備，且火勢尚未
    延燒至上開門牌191-3號房屋時，消防人員已入內部置消防
    水線待命，仍不免火勢之延燒，是本件火災之發生原因與其
    無關，又連專業消防人員都無法避免火勢之擴大，縱令丙○
    ○已符合消防安全規定，仍無法避免損害之擴大，自不負與
    有過失之責任。
  (三)按在財產保險，被保險人因保險人應負保險責任之損失發生
    ，而對於第三人有損失賠償請求權者，保險人得於給付保險
    金額後，代位行使被保險人對於第三人之請求權，此觀保險
    法第五十三條第一項前段規定自明。此項保險人之代位權，
    係權利之法定移轉，財產保險之保險人依保險契約給付保險
    金後，被保險人對於第三人之損害賠償請求權，不待被保險
    人另為債權讓與之表示，即在不逾保險金給付範圍內移轉與
    保險人，亦即被保險人對於加害人之損害賠償請求權固不因
    受領保險金而喪失，但在上開範圍內移轉與保險人，被保險
    人不得再為請求，以免受有不當得利。丙○○自陳因本件火
    災，已自新光保險股份有限公司、華南保險股份有限公司合
    計領得360萬元之火災保險金（見原審卷267頁），是丙○○
    就此360萬元之損害賠償請求權，已移轉予前開保險公司，
    則丙○○應受賠償之金額，就該360萬元部分，應予剔除。
    經剔除後，丙○○得請求之金額為559萬8408元（計算式：
    9,198,408－3,600,000＝5,598,408）。是丙○○請求被上
    訴人甲○○給付559萬8408元本息，為有理由。逾此部分之
    請求，不應准許，應予駁回。
九、綜上所述，丙○○本於侵權行為之法律關係，請求丁○○與
    被上訴人甲○○連帶給付1103萬9519元（即除原判決所命給
    付539萬7812元本息外，及其上訴聲明應再連帶給付丙○○5
    64萬1707元本息），其中請求被上訴人甲○○給付559萬840
    8元（即除原審所命539萬7812元本息之給付外，應再給付20
    萬0596元），及自起訴狀繕本送達翌日即94年9月23日起（
    見原審卷45頁）至清償日止，按年利率5%計算利息之範圍內
    ，為有理由，應予准許。逾此部分之請求，均應予駁回。而
    丁○○對於本件火災不負損害賠償責任，丙○○請求丁○○
    與被上訴人甲○○連帶給付1103萬9519元本息，為無理由，
    應予駁回。原審就上開丙○○對被上訴人甲○○之請求559
    萬840 8元本息，應予准許範圍，駁回丙○○之請求（原審
    命被上訴人給付539萬7812元本息確定除外）；及命丁○○
    連帶給付539萬7812元本息部分，即有未洽，丙○○、丁○
    ○分別主張原判決該部分不當，求予廢棄改判，為有理由，
    應予准許，爰由本院廢棄改判如主文所示。至於丙○○請求
    不應准許部分，原審為丙○○敗訴之判決，並駁回其假執行
    之聲請，核無不合，丙○○指摘原判決不當，求予廢棄改判
    ，即無理由，應予駁回。又丁○○係因對本件火災並無故意
    過失行為，致不負損害賠償責任，係基於其個人關係之抗辯
    為有理由，其上訴效力自不及於被上訴人。本件事證已臻明
    確，兩造其餘攻擊防禦方法及舉證，核與本件判決結果不生
    影響，毋庸逐一論列，併此敘明。
據上論結，本件丁○○之上訴為有理由；丙○○之上訴為一部有
理由，一部無理由。依民事訴訟法第四百六十三條、第三百八十
五條第一項前段、第四百五十條、第四百四十九第一項、第七十
八條、第七十九條，判決如主文。
中    華    民    國    98    年    1     月    14    日
                  民事第一庭    審判長法  官  吳火川
                                      法  官  陳繼先
                                      法  官  饒鴻鵬
以上正本係照原本作成。
如對本判決上訴，須於收受判決送達後二十日內向本院提出上訴
書狀，其未表明上訴理由者，應於提出上訴後二十日內向本院提
出上訴理由書（須按他造人數附具繕本）。
上訴時應提出委任律師為訴訟代理人之委任狀。具有民事訴訟法
第四百六十六條之一第一項但書或第二項之情形為訴訟代理人者
，另應附具律師及格證書及釋明委任人與受任人有該條項所定關
係之釋明文書影本。
                                      書記官  林明冬
中    華    民    國    98    年    1     月    15    日
                                                      Ｅ


司法院資訊處製作；財團法人民間司法改革基金會備份。
